臺灣桃園地方法院刑事裁定  
111年度聲字第2763號
聲  請  人  臺灣桃園地方檢察署檢察官
受  刑  人  邱崇銘


上列聲請人因受刑人數罪併罰有二裁判以上，聲請定其應執行之
刑（111年度執聲字第1931號），本院裁定如下：
    主  文
邱崇銘所犯如附表所示之罪，所處如附表所示之刑，應執行有期
徒刑肆月，如易科罰金，以新臺幣壹仟元折算壹日。
    理  由
一、聲請意旨略以：受刑人邱崇銘因犯竊盜案件，先後經判決確
    定如附表，應依刑法第53條及第51條第5款定其應執行之刑
    ，爰依刑事訴訟法第477條第1項聲請裁定等語。
二、按裁判確定前犯數罪者，併合處罰之；數罪併罰，分別宣告
    其罪之刑，若宣告多數有期徒刑者，於各刑中之最長期以上
    ，各刑合併之刑期以下，定其刑期。但不得逾30年；數罪併
    罰，有二裁判以上者，依第51條之規定，定其應執行之刑，
    刑法第50條、第51條第5款及第53條分別定有明文。次按縱
    令所犯數罪中有一罪刑已經執行完畢，仍應就其所犯各罪宣
    告刑更定應執行刑，在所裁定之執行刑尚未執行完畢前，各
    罪之宣告刑，尚不發生執行完畢之問題，不能因犯罪之一部
    分所科之刑業經執行完畢，而認檢察官之聲請為不合法，予
    以駁回；至已執行部分，自不能重複執行，應由檢察官於指
    揮執行時扣除之，此與定應執行刑之裁定無涉（最高法院86
    年度台抗字第472號裁定意旨參照）。又刑事訴訟法第370條
    第2項、第3項，已針對第二審上訴案件之定應執行之刑，明
    定有不利益變更禁止原則之適用；分屬不同案件之數罪併罰
    ，倘一裁判宣告數罪之刑，曾經定其執行刑，再與其他裁判
    宣告之刑定其執行刑時，在法理上亦應同受此原則之拘束（
    最高法院103年度第14次刑事庭會議決議意旨可資參考）；
    基此，上開更定之應執行刑，不應比前定之應執行刑加計其
    他裁判所處刑期或所定應執行刑後為重，否則即與法律秩序
    理念及法律目的之內部界限有違，最高法院93年度台非字第
    192號判決意旨亦同此見解。再按數罪併罰，分別宣告多數
    有期徒刑者，於各刑中之最長期以上，各刑合併之刑期以下
    ，定其刑期，但不得逾30年，刑法第51條第5款定有明文；
    乃因刑罰之科處，應以行為人之責任為基礎，考量人之生命
    有限，刑罰對被告造成之痛苦程度，係以刑度增加而生加乘
    成效果，而非等比方式增加，如以實質累加方式執行，刑責
    恐將偏重過苛，不符現代刑事政策及刑罰之社會功能，故透
    過定應執行刑程式，採限制加重原則，授權法官綜合斟酌被
    告犯罪行為之不法與罪責程度、各罪彼此間之關聯性（例如
    數罪犯罪時間、空間、各行為所侵害法益之專屬性或同一性
    、數罪對法益侵害之加重效應等）、數罪所反應被告人格特
    性與傾向、對被告施以矯正之必要性等，妥適裁量最終具體
    應實現之刑罰，以符罪責相當之要求。因此，法院於酌定執
    行刑時，應體察法律恤刑之目的，為妥適之裁量，俾符合實
    質平等原則（最高法院105年度台抗字第626號裁判意旨參照
    ）。復按已經定應執行刑確定之各罪，除因增加經另案判決
    確定合於數罪併罰之其他犯罪，或原定應執行刑之數罪中有
    部分犯罪，因非常上訴、再審程序而經撤銷改判，或有赦免
    、減刑等情形，致原裁判定刑之基礎已經變動，或其他客觀
    上有責罰顯不相當之特殊情形，為維護極重要之公共利益，
    而有另定應執行刑之必要者外，法院應受原確定裁定實質確
    定力之拘束。法院再就各該罪之全部或部分重複定其應執行
    刑，前後二裁定對於同一宣告刑重複定刑，行為人顯有因同
    一行為遭受雙重處罰之危險，自均屬違反一事不再理原則，
    不以定刑之各罪範圍全部相同者為限；而定應執行刑，不僅
    攸關國家刑罰權之行使，於受刑人之權益亦有重大影響，除
    顯無必要或有急迫情形外，法院於裁定前，允宜予受刑人以
    言詞、書面或其他適當方式陳述意見之機會，程序保障更加
    周全（最高法院刑事大法庭110年度台抗大字第489號裁定意
    旨可參）。末依刑法第53條之規定，定其應執行之刑者，由
    該案犯罪事實最後判決之法院之檢察官，聲請該法院裁定之
    ，刑事訴訟法第477條第1項亦定有明定。
三、經查：
　㈠受刑人邱崇銘現未在監押，此有臺灣高等法院被告前案紀錄
    表在卷可稽，是本院不克於即日內通知受刑人到庭或以其他
    適當方式使其對本件檢察官聲請定其應執行之刑陳述意見，
    為免影響受刑人遭受無法妥速處理之不利益，故認本件有急
    迫情形；又本案受刑人所犯如聲請書附表所示各罪之宣告刑
    分別為有期徒刑2月、2月、2月，均屬得易科罰金之刑，復
    僅有3罪，且附表編號1、2所示之罪刑業已執行完畢，本院
    所得減讓之空間既屬有限，本件定應執行刑之結果，對受刑
    人之影響較輕，是本案尚屬單純，縱未賦與其聽審權，亦難
    認其權益保障受有影響，故本案尚無使受刑人另行陳述意見
    之必要，合先敘明。
　㈡本件附表編號1至2所示之罪，雖曾經臺灣嘉義地方法院（下
    稱嘉義地院）以111年度聲字第17號裁定應執行之刑，惟依
    最高法院110年度台抗大字第489號刑事大法庭裁定之意旨所
    示，核屬於「除因增加經另案判決確定合於數罪併罰之其他
    犯罪」而有另定應執行刑之必要之情形。從而，依前開大法
    庭裁定之意旨，本件檢察官聲請定執行刑，並無有違反一事
    不再理原則之情形，本院自可就附表所示各罪，更定其應執
    行刑，先予敘明。
　㈢受刑人所犯如附表示之各罪，先後經法院判處如附表所示之
    刑，本院為受刑人所犯如附表所示之罪之犯罪事實最後判決
    之法院，且如附表編號2、3所示之罪係於附表編號1所示之
    判決確定前所犯，且均已確定在案等情，有該判決書及臺灣
    高等法院被告前案紀錄表各1份附卷可稽。受刑人所犯附表
    編號1至2所載之罪刑雖已執行完畢，揆諸前揭最高法院裁判
    意旨，仍得由檢察官於換發執行指揮書時，扣除該部分已執
    行完畢之刑，並不影響本件應予定其應執行刑之結果。茲檢
    察官聲請定其應執行之刑，本院審核認尚無不合，應予准許
    。惟參照前揭說明，本院定應執行刑，不得逾越刑法第51條
    第5款所定法律之外部界限，即不得重於附表編號1至3所示
    各罪宣告刑之總和，亦應受內部界限之拘束，即不得重於附
    表編號1至2所定應執行刑及編號3所示宣告刑之總和。又受
    刑人如附表所犯附表編號1至3所示之犯行係竊盜罪，爰審酌
    受刑人所犯如附表所示各罪之犯罪態樣、手段之異同，責任
    非難重複程度之高低，暨衡以受刑人所犯各罪情節、行為人
    預防需求及整體刑法目的等情狀，為整體非難評價，爰定其
    應執行刑如主文所示，並諭知易科罰金之折算標準。併援引
    「臺灣桃園地方檢察署受刑人邱崇銘定應執行刑案件一覽表
    」資為附表。
四、依刑事訴訟法第477條第1項，刑法第53條、第51條第5款、
    第41條第1項前段，裁定如主文。 
中　　華　　民　　國　　111 　年　　9 　　月　　19　　日
                  刑事第十四庭  法　官　吳天明
以上正本證明與原本無異。
如不服本裁定，應於裁定送達後5 日內向本院提出抗告狀。
                                書記官  高慈徽
中　　華　　民　　國　　111 　年　　9 　　月　　19　　日